【裁判字號】    88,交聲,489
【裁判日期】    890331
【裁判案由】    違反道路交通管理處罰條例聲明異議
【裁判全文】
臺灣臺北地方法院交通事件裁定                    八十八年度交聲字第四八九號
    異議人即
    受處分人  甲○○○製罐
              股份有限公司  設：台北市○○區○○路二段一七四巷九弄十二號一
    代  表人  謝永財
右列受處分人因違反道路交通管理處罰條例案件，對於台北市交通事件裁決所
國八十八年七月二十二日所為之處分 (原處分案號：北市交裁字第八四０九一九二一
二號），聲明異議，本院裁定如左：
    主      文
異議駁回。
    理      由
一、按汽車駕駛人在道路收費停車處所停車，不依規定繳費者，處新台幣（以下同）
    六百元以上一千二百元以下罰鍰，道路交通管理處罰條例第五十六條第一項第十
    款定有明文。
二、本件受處分人即異議人甲○○○製罐股份有限公司（以下稱永發公司）所有之車
    號ＣＧ－三六九０號自用小客車於民國八十八年三月二十日上午八時五分許，在
    台北市○○區○○路之道路收費停車處所停車，而未依規定繳費，而由台北市停
    車管理處（以下稱停車管理處）以受處分人有違反前揭道路交通管理處罰條例第
    五十六條第一項第十款規定之行為掣單舉發，嗣將舉發通知單送達於受處分人後
    ，受處分人於應到案日期前向原處分機關為申訴，經原處分機關請舉發單位即停
    車管理處調查結果，仍認受處分人有前開違規行為，原處分機關乃依前揭道路交
    通管理處罰條例第五十六條第一項第十款規定於八十八年七月二十二日從輕裁處
    異議人罰鍰六百元。
三、受處分人聲明異議意旨略以：本件舉發不實在，該項舉發已經繳錢云云，惟查：
  （一）受處分人所有前開車號自用小客車有於前述時間在前述地點停車逾期未繳費
        之違規事實，業據本院向停車管理處函調取得受處分人所有前開車號汽車於
        前述時間在前述地點停車未依規定繳費之逾期未繳告發聯一紙附本院卷可稽
        ，按該紙告發聯乃為停車管理處之依法令從事公務之人員就受處分人有違反
        道路交通管理處罰條例之違規事實而為填載，停車管理處並據此而掣單舉發
        受處分人有前開違規行為，停車管理處該掣單舉發之行為，本質上為行政處
        分，係公務員基於職務上之權力，依法就特定之具體事件所為之具公法上效
        果之單方面行政行為，基於公務員為公法上行為具有公信力之原則，該行政
        行為當可被推定為真正，其據以依法處分之事實認定亦為正確無誤，從而本
        件受處分人空言主張舉發不實在，尚難遽以採信。
  （二）次查受處分人所提出七三一０三四號之路邊停車收費存根，經本院向停車管
        理處函查結果，該紙繳費收據係受處分人所有前開車號汽車於「八十八年三
        月二日」「下午五時」在台北市○○○道停車場」之計次收費停車場，所繳
        交每次一百元之停車費收據，此有該處八十八年十月八日北市停四字第八八
        六四一五０七００號函附本院卷可稽，該紙收據與受處分人本件為停車管理
        處所舉發之前開停車時間為八十八年三月二十日上午八時五分、地點為安和
        路並不相同，自難據此而為受處分人有利之認定，亦須併予說明。
四、綜上所述，受處分人確有在前揭時間將其所有前開車號汽車在前述地點停車未依
    規定繳費之違規行為，從而原處分機關依前揭道路交通管理處罰條例第五十六條
    第一項第十款規定從輕裁處受處分人罰鍰六百元，核無違誤，本件受處分人之異
    議為無理由，自應將其異議駁回。
據上論斷，應依道路交通案件處理辦法第十九條，裁定如主文。
中      華      民      國    八十九    年      三      月    三十一    日
                                      臺灣臺北地方法院交通法庭
                                          法  官  林政憲
右正本證明與原本無異。
如不服本裁定應於送達後五日內向本院提出抗告狀
                                          書記官  江虹儀
中      華      民      國    八十九    年      四      月      六    日


司法院資訊處製作；財團法人民間司法改革基金會備份。
